---
Introdução à Estatística no R - Matheus Leite Llorente
Mão na massa 2!
---

1. Importe o arquivo “alunos.csv”, o separador é “;”. Neste arquivo há 1000 alunos de uma escola e suas respectivas notas em uma determinada prova. Suponha que você queira entrevistar uma amostra dessa população. Extraia uma amostra simples de 30% da coluna “Nota", atribuindo à variável amostra. 
```{r}

x = sample(c(0,1), nrow(alunos), replace = T, prob = c(0.7,0.3))

amostra = alunos[x==1,]
amostra

```
2- Calcule a média da coluna "Nota" do dataset "alunos" e da sua amostra. Compare as médias.
```{r}

mean(alunos$Nota)
mean(amostra$Nota)

```
3- Do mesmo dataset "alunos" extraia uma amostra sistemática que some 3 a partir de um valor aleatório, com limite de 1000.
```{r}
#install.packages("TeachingSampling") -- Instale o pacote, caso ainda não tenha
library(TeachingSampling) #Carregue o pacote antes de executar a função

x = S.SY(1000, 3)

amostra2 = alunos[x,]
amostra2
```
4- Calcule a média da coluna "Nota" do dataset "alunos" e da amostra do exercício anterior. Compare as médias.
```{r}

mean(alunos$Nota)
mean(amostra2$Nota)

```
5- Calcule uma margem de erro para média da amostra simples, com nível de confiança de 95%.
```{r}

z = 1.96 #Nível de confiança de 95%

desviop = sd(amostra$Nota)
n = nrow(amostra)

me = z*(desviop/sqrt(n))

paste("A margem de erro é de", round(me,2))


```
6- Qual é o intervalo de confiança para o exercício anterior?
```{r}

min = mean(amostra$Nota) - me
max = mean(amostra$Nota) + me

paste("O intervalo de cofiança é de", round(min,2), "a", round(max,2))

```
7- Calcule uma margem de erro para média da amostra sistemática, com nível de confiança de 95%.
```{r}

z2 = 1.96 #Nível de confiança de 95%

desviop2 = sd(amostra2$Nota)
n2 = nrow(amostra2)

me2 = z*(desviop2/sqrt(n2))

paste("A margem de erro é de", round(me2,2))


```
8- Qual é o intervalo de confiança para o exercício anterior?
```{r}

min2 = mean(amostra$Nota) - me2
max2 = mean(amostra$Nota) + me2

paste("O intervalo de cofiança é de", round(min2,2), "a", round(max2,2))


```
9- Qual a probabilidade de eu jogar uma moeda 10 vezes e dar "cara" 5 vezes?
```{r}

dbinom(5,10, 0.5)

```
10- Qual a probabilidade de eu jogar uma moeda 5 vezes e dar menos que 3 "coroas"?
```{r}

dbinom(0,5,0.5) + dbinom(1,5,0.5) + dbinom(2,5,0.5)

#ou

pbinom(2,5,0.5)

```
11- Qual a probabilidade de eu jogar uma moeda 5 vezes e dar mais que 3 "caras"?
```{r}

pbinom(3,5, 0.5, lower.tail = F)

```
12- Qual a probabilidade de eu jogar uma moeda 5 vezes e dar 5 "coroas"?
```{r}

dbinom(5,5,0.5)

1/2^5 #Perceba que é o mesmo resultado, pois a possibilidade de dar 5 coroas nas 5 vezes é de apenas uma em 32 possibilidades

```
13- Uma prova têm 10 exercícios com 5 alternativas cada. Qual a probabilidade de eu acertar APENAS 6 questões "chutando"?
```{r}

#Probabilidade de acertar a questão = 1/5 (0,2)
dbinom(6,10,0.20)


```
14- O dataset "faithful" vem nativo com o RStudio. Ele demonstra o tempo de espera entre as erupções e a duração do Gêiser Old Faithful, nos EUA.  Extraia a coluna "waiting" e verifique se os dados estão normalmente distribuídos.
```{r}

hist(faithful$waiting, xlab = NULL, ylab = NULL, main = NULL)
par(new = T)
densidade = density(faithful$waiting)
plot(densidade, xaxt = "n", yaxt = "n", main = "Distribuição Normal")

qqnorm(faithful$waiting)
qqline(faithful$waiting)

shapiro.test(faithful$waiting)

#Perceba que, tanto pelo gráfico, tanto pelo teste de hipótese, os dados não estão normalmente distribuídos.
```
15- O dataset "infert" vem nativo com o RStudio. Neste modelo, foi estudada a infertilidade após o aborto espontâneo e induzido.  Extraia a coluna "pooled.stratum" e verifique se os dados estão normalmente distribuídos.
```{r}

hist(infert$pooled.stratum, xlab = NULL, ylab = NULL, main = NULL)
par(new = T)
densidade = density(infert$pooled.stratum)
plot(densidade, xaxt = "n", yaxt = "n", main = "Distribuição Normal")

qqnorm(infert$pooled.stratum)
qqline(infert$pooled.stratum)

shapiro.test(infert$pooled.stratum)

#Perceba que, tanto pelo gráfico, tanto pelo teste de hipótese, os dados não estão normalmente distribuídos.
```
16- O dataset "cars" vem nativo com o RStudio. É possível encontrar a velocidade e a distância até parar de alguns carros neste dataset.  Extraia a coluna "speed" e verifique se os dados estão normalmente distribuídos.
```{r}


hist(cars$speed, xlab = NULL, ylab = NULL, main = NULL)
par(new = T)
densidade = density(cars$speed)
plot(densidade, xaxt = "n", yaxt = "n", main = "Distribuição Normal")

qqnorm(cars$speed)
qqline(cars$speed)
shapiro.test(cars$speed) #Perceba que o p-value está por volta de 47%



```
17- Calcule o desvio padrão e a média da coluna "speed" do dataset "cars". Atribua às variáveis: desviopadrao e media, respectivamente.
```{r}

desviopadrao = sd(cars$speed)
media = mean(cars$speed)


```
18- Calcule a probabilidade do "speed" ser maior que 14.
```{r}

pnorm(14, media, desviopadrao, lower.tail = F)

```
19- João viajou 4 vezes o ano passado. Qual a probabilidade de ele não viajar esse ano?
```{r}

dpois(0,4)

```


