---
Conceitos Básicos do R - Matheus Leite Llorente
Mão na massa 1!
---

1- O arquivo "chocolate.csv" possui chocolates de 20 marcas diferentes e suas respectivas massas (em gramas). Importe ele atribuindo a variável “chocolates”.
```{r}

#Importe o arquivo "ex1" e atribua ao nome "pessoas" (use o import dataset, read.csv()... a melhor forma para ti :).)

library(readr)
chocolates <- read_delim("C:/Users/Zilda/Desktop/unifesp/R/Introdução ao R - Exercícios/chocolate.csv", 
    ";", escape_double = FALSE, trim_ws = TRUE)


```
2- Com o dataset “chocolates”, imprima a coluna “Gramas”.
```{r}
chocolates$Gramas #Em valores 
#ou
chocolates[2] #Em data.frame
```
3- Imprima o tamanho da coluna “Gramas”. Atribua o valor a variável "tamanho".
```{r}

tamanho = length(chocolates$Gramas)

```
4. Calcule a soma de todos os valores da coluna "Gramas". Atribua o valor a variável "soma".
```{r}

soma = sum(chocolates$Gramas)

```
5. Calcule a média da coluna "Gramas" utilizando as variáveis "tamanho" e "soma".
```{r}

soma/tamanho

```
6- Crie uma matriz que tenha 3 linhas e 4 colunas, com valores de 1 a 12 (ordenados por coluna). Atribua a variável "matriz1"
```{r}

matriz1 = matrix(c(1:12), nrow = 3, ncol = 4, byrow = FALSE)
matriz1

```
7- Crie outra matriz, com as mesmas características mas com valores ordenados por linhas. Atribua a variável "matriz2"
```{r}

matriz2 = matrix(c(1:12), nrow = 3, ncol = 4, byrow = TRUE)
matriz2

```
8- Altere o nome das colunas da matriz1 para "A","B","C" e "D" respectivamente. Além disso, altere o nome das linhas para "Primeira", "Segunda" e "Terceira" respectivamente.
```{r}

colnames(matriz1) = c("A","B","C","D")
rownames(matriz1) = c("Primeira", "Segunda", "Terceira")
matriz1

```
9- Altere o nome das colunas da matriz2 para "E","F","G" e "H" respectivamente. Além disso, altere o nome das linhas para "Primeira", "Segunda" e "Terceira" respectivamente.
```{r}

colnames(matriz2) = c("D","E","F","G")
rownames(matriz2) = c("Primeira", "Segunda", "Terceira")
matriz2

```
10- Qual é o valor da posição 5 na matriz2? Em código, como ficaria?
```{r}

matriz2[5] #Como é um valor inteiro e sem "," então estou buscando a posição 

```
11- Na matriz2 extraia a coordenada "3,2". Qual o valor dessa coordenada?
```{r}

matriz2[3,2] #Observe que no colchete eu estou colocando a coordenada

```
12- Extraia apenas a coluna 2 da matriz2.
```{r}

matriz2[,2]

```
13- Extraia todos os valores da matriz2 que são pares. (Todo número ímpar dividido por 2 possui resto igual a 1, e todo número par dividido por 2 possui resto igual a 0.)
```{r}

matriz2[matriz2%%2 == 0] #Observe que entre os colchetes eu estou atribuindo uma condição lógica

```
14- Crie um vetor "x" que tenha números de 1 a 10 e um vetor "y" que tenha números de 11 a 20. Crie um dataframe com essas duas variáveis, atribuindo a variável "meudata".
```{r}

x = c(1:10)
y = c(11:20)

meudata = data.frame(x,y)
meudata

```
15- Qual é a posição "2" do meudata?
```{r}

meudata[2] #Observe que no dataframe, as posições são ordenadas por colunas

meudata$y #Observe que este comando retorna o mesmo, mas com os valores

```
16- Extraia o valor da coordenada "5,2" do meudata.
```{r}

meudata[5,2] #Observe que no colchete eu estou colocando a coordenada

```
17- Extraia todos os valores do meudata que são ímpares. (Todo número ímpar dividido por 2 possui resto igual a 1, e todo número par dividido por 2 possui resto igual a 0.)
```{r}

meudata[meudata%%2 == 1] #Observe que entre os colchetes eu estou atribuindo uma condição lógica

```
18. O dataset "iris" do R revela características de cada espécie da flor Iris. Imprima as primeiras 20 linhas.
```{r}

head(iris, 20)

```
19. Do mesmo dataset "iris", imprima as 10 últimas linhas.
```{r}

tail(iris, 10)

```
20. João tem exatamente 10 anos de idade e Maria tem exatamente 8 anos de idade. Atribua as idades de cada um à uma variável de valor inteiro e, com operadores condicionais/lógicos, retorne "Maria é mais velha" ou "João é mais velho".
```{r}

j = 10L
m = 8L

if(j>m){
  print("João é mais velho")}else{
    print("Maria é mais velha")
  }


```
21. Sabe-se que todo número ímpar dividido por 2 possui resto igual a 1, e todo número par dividido por 2 possui resto igual a 0. Crie um vetor de  sequência 1 ao 50 e retorne todos os valores pares.
```{r}

vetor = c(1:50)

vetor[vetor%%2 == 0]

```
22. Crie dois vetores de mesmo tamanho, some as posições equivalentes dos vetores e atribua o resultado a um novo vetor (imprima ele).
```{r}

v1 = c(10,20,30,40)
v2 = c(1,1,1,1)
v3 = v1 + v2
v3

```
23. "women", "AirPassengers", "volcano"  são datasets presentes no R. Verifique qual é a classe de cada um.
```{r}

class(women)
class(AirPassengers)
class(volcano)

```
24. Imprima o dataset "WorldPhones", posteriormente filtre e imprima apenas a coluna "Europe".
```{r}

WorldPhones

WorldPhones[,2]

```
25. Crie um vetor de 1 a 10. Some 5 a cada número ímpar e substitua no vetor original.
```{r}

vetor = c(1:10)

vetor[vetor%%2 == 1] = vetor[vetor%%2 == 1] + 5
vetor

```
26. Considere: v = c(8,13,3,4). Acrescente os valores 10 e 50 ao vetor.
```{r}

v = c(8,13,3,4) #Criando o vetor
x = length(v) #Verificando o tamanho do vetor e atribuindo à variável x
v[c(x + 1, x + 2)] = c(10,50) #Acrescentando os valores (x+1 é a próxima da última posição...)
v

```
27. Calcule a raiz quadrada de 10.
```{r}

sqrt(10)
#ou
10^(1/2)

```
28. Considere o seguinte vetor: phones = c(50,100,500,1000). Este é o vetor de preços de telefones em Reais. A cotação atual do dólar está por volta de 5,20$. Calcule os preços dos telefones em dólares. 
```{r}

phones = c(50,100,500,1000)
phones = phones*5.20
phones

```
29. Crie uma variável com a sua idade e imprima no console "Minha idade é x", onde x é a sua idade.
```{r}

idade = 18

paste("Minha idade é", idade)

```
30. Importe o arquivo "notas.csv" presente no arquivo disponibilizado. Visualize o arquivo.
```{r}

#Você pode importar com o "import dataset" na janela "Environment" ou:
#Escolha o diretório onde está o arquivo (pode ser com setwd() ou em
# Session > Set Working Directory > Choose Directory...)
notas = read.csv("notas.csv", header = TRUE, sep = ";")
View(notas)

```
31. Qual a classe do arquivo "notas"?
```{r}

class(notas)

```
32. Crie um gráfico de dispersão com as variáveis Prova1 e Prova2. Defina os seguintes atributos: Título, Nome dos eixos, Cor e Preenchimento dos elementos.
```{r}

plot(notas$Prova1, notas$Prova2, main = "Provas", xlab = "Prova 1", ylab = "Prova 2", col = "blue", pch = 20)


```
33. Crie um gráfico de histograma sobre a Prova1. Altere o título e o nome dos eixos
```{r}

hist(notas$Prova1, main  = "Prova 1", xlab = "Notas", ylab = "Frequência")

```
34. Crie um gráfico de histograma sobre a Prova2. Altere o título e o nome dos eixos
```{r}

hist(notas$Prova2, main  = "Prova 2", xlab = "Notas", ylab = "Frequência")


```
35. Divida o plot em 2 telas. Na primeira tela, crie um gráfico de densidade sobre a Prova1. Faça o mesmo com a Prova2 na segunda tela.
```{r}

split.screen(figs = c(1,2))
screen(1)
densidade1 = density(notas$Prova1)
plot(densidade1, main = "Densidade Prova 1")
screen(2)
densidade2 = density(notas$Prova2)
plot(densidade2, main = "Densidade Prova 2")
close.screen(all = T)

```
36. Importe o arquivo "empresa.csv". Este arquivo apresenta os salários de 5 funcionários (A, B, C, D e E) mês por mês. Agregue todos os salários de cada funcionário.
```{r}

agrg = aggregate(. ~ Funcionario, data = empresa, sum)
head(agrg)

```
37. Gere um gráfico de barras com a agregação do exercício anterior.
```{r}

barplot(agrg$Salario, col = gray.colors(nrow(agrg)), names.arg = agrg$Funcionario, main = "Salários Anuais")

```


